【裁判字號】    90,易,2061
【裁判日期】    900629
【裁判案由】    毒品危害防制條例
【裁判全文】
臺灣高雄地方法院刑事判決                          九十年度易字第二六一號
  公訴人  台灣高雄地方法院檢察署檢察官
  被  告  甲○○
右列被告因違反毒品危害防制條例案件，檢察官聲請簡易判決處刑（九十年度毒偵字
第一七三四號），經本院高雄簡易庭認不宜以簡易判決處刑（九十年度雄簡字第五五
二號），簽請依通常程序審理，本院判決如左：
    主  文
甲○○連續施用第二級毒品，累犯，處有期徒刑肆月，如易科罰金以參佰元折算壹日
。第二級毒品安非他命零點肆公克、殘留有第二級毒品安非他命之吸食燈泡壹個均沒
收銷燬之。
    事  實
一、甲○○前因施用化學合成麻醉藥品罪，經本院於民國（下同）八十六年七月三十
    日，以八十六年度訴字第一九０三號判決科處有期徒刑陸月，如易科罰金以參佰
    元折算壹日，於八十六年九月十一日確定，八十六年十月七日執行完畢。嗣於毒
    品危害防制條例公布施行後，復因施用毒品，經本院以八十八年度毒聲字第二０
  六九號裁定送觀察、勒戒後，認有繼續施用傾向，經本院以八十八年度毒聲字第
    六五九一號裁定送強制戒治。其後經台灣高雄地方法院檢察署檢察官以戒治滿三
    個月，無繼續戒治之必要，聲請裁定停止戒治，經本院以八十八年度毒聲字第六
    五九一號裁定停止戒治，所餘其間付保護管束。於八十九年四月二十六日保護管
    束期滿後，經檢察官於八十九年五月三日，以八十九年度戒毒偵字第五三八號處
    分書處分不起訴確定。
二、詎甲○○仍不知悔改，復基於施用第二級毒品之概括犯意，自九十年三月十日起
    ，迄於於同年四月十日止，連續在其高雄市○○區○○里○○路一０三巷三十七
    號住處，將第二級毒品安非他命置於破燈炮內，以火燒烤後，不定時吸用氣化後
    之安非他命多次。嗣於經甲○○之父黃天虎報警，於九十年四月十日上午十時二
    十分許，在其上開住處查獲，並扣得前開安非他命零點伍公克（送驗後餘零點肆
    公克）及殘留有安非他命之吸食燈泡壹個。
三、案經高雄市政府警察局鼓山分局移送台灣高雄地方法院檢察署檢察官偵查起訴。
    理  由
一、訊據被告固然承認有吸食安非他命之事實，惟辯稱其僅在九十年四月九日及同年
    月十日吸食二次而已云云。惟查被告於檢察官初次偵查時供稱：戒治期滿後自三
    月十日起又吸安非他命，有訊問筆錄在卷可憑。再者，被告於為警查獲後，經採
    集其尿液送驗結果，呈甲基安非他命陽性反應，有高雄市立凱旋醫院於九十年四
    月二十日，所出具之高市凱醫檢字第Ｑ００九六號煙毒尿液檢驗成績書一紙附在
    偵查卷可憑。是被告施用第二級毒品之期間係自九十年三月十日起迄於同年四月
    十日止無訛，被告上開所辯應係避重就輕之詞，不足採信。此外，復有扣案之晶
    體安非他命，及殘留有安非他命之燈泡壹只可資佐證。該白色晶體，及燈泡經本
    院送請高雄醫學大學附設中和紀念醫院鑑定結果，認晶體確係安非他命；燈泡上
    殘留有安非他命之事實，亦有該院九十年六月十九日，編號九００六之三十一、
    三十二號檢驗報告二紙附在本院審理卷可憑。被告右揭犯行已堪認定。
二、被告於毒品危害防制條例公布施行後，因施用毒品，經本院以八十八年度毒聲字
    第二０六九號裁定送觀察、勒戒後，認有繼續施用傾向，經本院以八十八年度毒
    聲字第六五九一號裁定送強制戒治。其後經台灣高雄地方法院檢察署檢察官以戒
    治滿三個月，無繼續戒治之必要，聲請裁定停止戒治，經本院以八十八年度毒聲
    字第六五九一號裁定停止戒治，所餘其間付保護管束。於八十九年四月二十六日
    保護管束其滿後，經檢察官於八十九年五月三日，以八十九年度戒毒偵字第五三
    八號處分書處分不起訴確定之事實，亦有本院被告院內索引卡紀錄表、台灣高等
    法院被告全國前案紀錄表、不起訴處分書等在卷可憑。
三、查安非他命係第二級毒品，毒品危害防制條例第二條第二項第二款定有明文。核
    被告於不起訴確定後五年以內再犯施用毒品罪之所為，係犯同條例第十條第二項
    之施用第二級毒品罪。被告先後多次施用第二級毒品之犯行，時間緊接，手法相
    同，所觸犯之罪名同一，顯係基於概括犯意為之，應依刑法第五十六條之規定，
    論以一罪。其多次持有第二級毒品之犯行，應為施用之高度行為吸收，不另論罪
    。公訴人雖未就被告九十年三月十日起之施用犯行提起公訴，惟既經查明，且與
    起訴部分有連續犯之裁判上一罪關係，本院自應併予審究。再者，被告前因施用
    化學合成麻醉藥品罪，經本院於民國（下同）八十六年七月三十日，以八十六年
    度訴字第一九０三號判決科處有期徒刑陸月，如易科罰金以參佰元折算壹日，於
    八十六年九月十一日確定，八十六年十月七日執行完畢之事實，亦有本院前揭前
    科記錄表、台灣高雄地方法院檢察署刑案資料查註紀錄表在卷可憑，其於前開有
    期徒刑執行完畢後五年以內再犯本件有期徒刑以上之施用第二級毒品罪，是為累
    犯。應依刑法第四十七條之規定，加重其刑。爰審酌被告前此已有多次施用毒品
    之前科紀錄，猶不知悔悟，顯見積習已深，量刑本不宜從輕，第念其犯後坦承犯
    行，態度良好，量處如主文所示之刑。再者，原刑法第四十一條有關易科罰金之
    之折算標準，業經總統於九十年一月十日修正公布實施，並於同年月十二日生效
    ，經比較前後法之結果，本件被告所犯之罪無論修正前後均得易科罰金，爰依刑
    法第二條第一項前段從新原則之規定，諭知前開有期徒刑易科罰金之折算標準。
    扣案送驗後所餘之安非他命零點肆公克，及殘留有安非他命之燈泡一個，均應依
    毒品危害防制條例第十八條第一項諭知沒收並銷燬之。至於送鑑時所耗損之部分
    ，既已不存在，自無庸為沒收銷燬之諭知，附此敘明。
據上論斷，應依刑事訴訟法第二百九十九條第一項前段、毒品危害防制條例第十條第
二項、第十八條第一項、刑法第十一條、第二條第一項前段、第五十六條、第四十一
條第一項、第四十七條、罰金罰鍰提高標準條例第二條，判決如主文。
本案經檢察官林慧美到庭執行職務。
中      華      民      國      九十      年      六    月    二十九    日
                                  臺灣高雄地方法院刑事第四庭
                                      法  官 李  嘉  興
右正本證明與原本無異。
如不服本判決，應於判決送達後十日內，向本院提出上訴狀。
                                      書記官 莊  正  岳
中      華      民      國      九十      年      六    月    二十九    日
附錄本判決論罪之法條
毒品危害防制條例第十條第二項：
施用第二級毒品者，處三年以下有期徒刑。


司法院資訊處製作；財團法人民間司法改革基金會備份。
